臺灣高等法院高雄分院刑事判決　　　　　　　　　　九十三年度交上易字第二四號
　　　上　訴　人
　　　即　被　告　乙○○
右上訴人因公共危險等案件，不服臺灣屏東地方法院九十三年度交易字第四號中華民
國九十三年二月二十五日第一審判決（聲請簡易判決處刑案號：臺灣屏東地方法院檢
察署九十二年度偵字第五四０三號），提起上訴，本院判決如左：
    主  文
上訴駁回。
    事  實
一、乙○○前於民國八十九、九十年間，因公共危險案件（均係酒醉駕車行為）分別
    經法院判處罰金一萬五千元、拘役五十日，均經執行完畢，詎其仍不知悔改，於
    九十二年十一月二日晚間十時許，在屏東市公館里某小吃店內，飲用酒類過量後
    ，無法順利操控車輛，且注意能力已降低，已達不能安全駕駛之程度，竟仍於同
    日晚間十一時五分許，駕駛車號Ｃ七—三０四二號自用小客車沿同市○○○○路
    由南往北方向行駛，於同時十五分時，途經該路復興路橋時，因酒後注意力欠佳
    ，疏於注意車前狀況，致撞及前方正等待紅燈號誌轉換、由丙○○所駕駛之ＷＫ
    —七一八０號自用小客車，並使該車再往前追撞由甲○○所駕駛之五一八九—Ｆ
    Ｄ號自用小客車，嗣經丙○○報警處理，乙○○始為警當場查獲並測得其呼氣中
    酒精濃度達每公升０點五九毫克。
二、案經被害人丙○○訴請屏東縣警察局屏東分局報請臺灣屏東地方法院檢察署檢察
    官聲請簡易判決處刑，原審法院認為不宜以簡易判決處刑，改依通常程序審理。
    理  由
一、右揭酒後駕車之事實，業據上訴人即被告乙○○於原審及本院審理時坦承不諱，
    核與告訴人丙○○於警訊、偵訊時指述車禍經過，及證人甲○○於警、偵訊時證
    述被告為警查獲之經過等情節相符，復有道路交通事故調查報告表一紙、照片七
    張在卷可稽，且被告於酒後吐氣所含酒精成份達每公升０點五九毫克，亦有酒精
    測試紙一紙附於警訊卷可稽；參以德國、美國之認定標準，對於酒精濃度呼氣已
    達每公升零點五五毫克以上，肇事率為一般正常人之十倍，有法務部八十八年五
    月十八日法八八檢字第００一六六九號可資佐證，再衡以被告酒後駕車撞及前方
    車輛，足見被告已因飲酒而影響其對於車輛速度、距離之判斷，堪認其已無法順
    利控制車輛、注意能力已降低，已達不能安全駕駛之程度。綜上，被告前開不利
    於已之自白，核與事實相符，堪以採信，自可採為論罪科刑之依據。本件事證明
    確，被告酒醉駕車犯行，堪以認定。
二、核被告所為，係犯刑法第一百八十五條之三之服用酒類不能安全駕駛動力交通工
    具而駕駛罪。
三、原審就被告所犯之服用酒類不能安全駕駛動力交通工具而駕駛罪，以被告罪證明
    確，因予適用刑法第一百八十五條之三、第四十一條第一項前段、罰金罰鍰提高
    標準條例第二條之規定，並審酌被告犯罪後雖坦承犯行，態度尚可，惟其前已有
    二次酒後駕車前科，有臺灣屏東地方法院檢察署刑案資料查註紀錄表及臺灣高等
    法院被告全國前案紀錄表各一紙在卷可查，猶不知悔改，再犯本案，其圖免僥倖
    ，怠忽公眾性命、財產安全之心態可議，乃公訴人因而請求從重量刑及其犯罪之
    手段、動機、所生損害等一切情狀，量處有期徒刑五月，並諭知如易科罰金之折
    算標準，認事用法核無違誤，所處之刑亦屬適當。被告上訴意旨，以量刑過重為
    由，指摘原判決該部分不當，為無理由，應予駁回。
據上論斷，應依刑事訴訟法第三百六十八條，判決如主文。
本案經檢察官陳國全到庭執行職務。
中      華      民      國    九十三    年      四      月    二十八    日
                              臺灣高等法院高雄分院刑事第二庭
                                  審判長法官  林正雄
                                        法官  陳啟造
                                        法官  黃壽燕
右正本證明與原本無異。
不得上訴。
                                  法院書記官  黃一秋
中    華    民    國      九十三      年      四      月     二十八     日
附錄本判決論罪科刑法條：
中華民國刑法第一百八十五條之三
  服用毒品、麻醉藥品、酒類或其他相類之物，不能安全駕駛動力交通工具而駕駛者
  ，處一年以下有期徒刑、拘役或三萬元以下罰金。
